【裁判字號】    98,訴,4280
【裁判日期】    990625
【裁判案由】    毒品危害防制條例
【裁判全文】
臺灣臺中地方法院刑事判決        98年度訴字第4280號
公  訴  人  臺灣臺中地方法院檢察署檢察官
被      告  丙○○
指定辯護人  本院公設辯護人乙○○
上列被告因違反毒品危害防制條例案件，經檢察官提起公訴（九
十八年度偵字第二七００九號），本院判決如下：
    主    文
丙○○犯如附表一所示之罪，各處如附表一所示之刑（含主刑及
從刑）。應執行有期徒刑柒年陸月，扣案如附表二編號一、二所
示之物，均沒收銷燬之；扣案如附表二編號三至七所示之物，均
沒收；未扣案如附表三編號一所示之販賣第二級毒品所得，沒收
，如全部或一部不能沒收時，以其財產抵償之；未扣案如附表三
編號二所示之與綽號「挫冰」成年男子共同販賣第二級毒品所得
，連帶沒收，如全部或一部不能沒收時，以其等財產連帶抵償之
。
    犯罪事實
一、丙○○明知甲基安非他命係屬毒品危害防制條例第二條第二
    項第二款所列管之第二級毒品，不得非法持有、販賣，竟猶
    利用其所有之門號0000000000號行動電話，作為
    對外聯絡毒品交易之通訊工具，而為下列行為：
(一)丙○○單獨基於販賣第二級毒品以牟利之犯意，販賣甲基安
    非他命予張家華：
    於民國九十八年四月三十日、同年六月間某日、同年七月五
    日，由張家華以公共電話撥打丙○○持用之上開00000
    00000號行動電話，向丙○○聯絡購買甲基安非他命，
    再約至丙○○位於臺中縣太平市○○○○街七十巷住處附近
    之統一超商前，由丙○○單獨販賣第二級毒品甲基安非他命
    予張家華三次以牟利（毒品重量不詳），金額均為新臺幣（
    下同）五百元，總計獲利一千五百元。
(二)丙○○為圖免費獲取甲基安非他命施用（所涉施用毒品罪嫌
    ，業經本院以九十八年度毒聲字第九二三號裁定送觀察勒戒
    ，於九十九年四月二日執行完畢），乃自九十八年十月中旬
    起，與姓名年籍不詳、綽號「挫冰」之成年男子，共同出於
    販賣第二級毒品以牟利之犯意聯絡，由「挫冰」負責提供甲
    基安非他命予丙○○販賣，遇有購毒者撥打丙○○上開行動
    電話號碼聯繫購買毒品時，即由丙○○與購毒者約定交易時
    間、地點、數量及價格等事宜，以此方式完成交易，共同販
    賣第二級毒品甲基安非他命予王志忠、許富評、白翰庭、程
    鞹誼：
  1.於九十八年十月十五日、同年十月十六日、同年十月二十九
    日、同年十月三十一日、同年十一月一日、同年十一月三日
    、同年十一月四日，由王志忠以門號0000000000
    號行動電話撥打丙○○上開0000000000號行動電
    話，向丙○○聯絡購買甲基安非他命，再約至丙○○位於臺
    中縣太平市○○○○街七十巷住處巷口，由丙○○、「挫冰
    」共同販賣甲基安非他命予王志忠七次以牟利（毒品重量不
    詳），金額分別為一千元、一千元、一千元、二千元、一千
    元、一千元、一千元，共計獲利八千元。
  2.於九十八年十月十六日，由許富評以門號00000000
    00號行動電話撥打丙○○上開0000000000號行
    動電話，向丙○○聯絡購買甲基安非他命，再約至丙○○位
    於臺中縣太平市○○○○街七十巷住處附近之統一超商前，
    由丙○○、「挫冰」共同販賣甲基安非他命予許富評一次以
    牟利（毒品重量不詳），金額為二千元。
  3.於九十八年十月十六日、同年十月二十四日、同年十一月四
    日，由白翰庭以門號0000000000號行動電話撥打
    丙○○上開0000000000號行動電話，向丙○○聯
    絡購買甲基安非他命，再約至丙○○位於臺中縣太平市○○
    ○○街七十巷住處巷口或附近土地公廟前，由丙○○、「挫
    冰」共同販賣甲基安非他命予白翰庭三次以牟利（毒品重量
    不詳），金額均為四千元，總計獲利一萬二千元。
  4.於九十八年十月十九日，由程鞹誼以（０四）000000
    00號室內電話撥打丙○○上開0000000000號行
    動電話，向丙○○聯絡購買甲基安非他命，再約至丙○○位
    於臺中縣太平市○○○○街七十巷住處附近之統一超商前，
    由丙○○、「挫冰」共同販賣甲基安非他命予程鞹誼一次以
    牟利（毒品重量不詳），金額為一千元。
二、嗣為警於九十八年十一月六日凌晨零時四十分許，持搜索票
    前往丙○○位於臺中縣太平市○○○○街七十巷十八號住處
    搜索查獲，並扣得如附表二編號一、二所示之甲基安非他命
    四包（合計驗餘淨重一公克，空包裝總重零點八九六公克）
    、裝有甲基安非他命之透明塑膠罐一瓶（驗餘淨重零點四一
    一公克，瓶重六點四八八公克）及如附表二編號三至五所示
    屬丙○○所有，供販賣第二級毒品使用之行動電話一支（內
    裝門號0000000000號ＳＩＭ卡一片）、電子磅秤
    一台、分裝袋二袋，暨與本案無關之門號00000000
    00號行動電話一支、吸食器一組、筆記本一本等物。另丙
    ○○對於販賣甲基安非他命之事實，於偵查及審判中均已自
    白。
三、案經臺灣臺中地方法院檢察署檢察官指揮行政院海巡署第三
    岸巡總隊及臺中市警察局移送該署檢察官偵查起訴。
    理    由
一、證據能力部分：
    本案下列引用之供述及非供述證據，經本院依法踐行調查證
    據程序，公訴人及被告丙○○、公設辯護人均不爭執各該證
    據之證據能力，且亦查無依法應排除其證據能力之情形，是
    後述所引用證據之證據能力皆無疑義，合先敘明。
二、認定犯罪事實所憑之證據及理由：
(一)上揭犯罪事實欄一所示販賣甲基安非他命予證人張家華、王
    志忠、許富評、白翰庭、程鞹誼之犯行，業據被告丙○○於
    偵訊、本院準備程序及審理中均坦承不諱，供認：其認罪，
    確實有賣甲基安非他命，起訴書所載販賣的聯絡方式、時間
    、地點、對象、金額、次數都正確等語，並經證人即購毒者
    王志忠、許富評、白翰庭、程鞹誼於警詢、偵訊時，證人即
    購毒者張家華於警訊中，就被告確有以電話方式聯絡及販售
    第二級毒品甲基安非他命之基本事實，為確切之證述，而證
    人張家華、王志忠、許富評、白翰庭、程鞹誼於伊等所稱向
    被告買入甲基安非他命之期間內，有施用第二級毒品甲基安
    非他命之行為等節，亦據上開證人坦明在卷。
(二)此外，復有扣案如附表二編號一、二所示之甲基安非他命四
    包（合計驗餘淨重一公克，空包裝總重零點八九六公克）、
    裝有甲基安非他命之透明塑膠罐一瓶（驗餘淨重零點四一一
    公克，瓶重六點四八八公克）及如附表二編號三至五所示屬
    被告所有供販賣第二級毒品使用之行動電話一支（內裝門號
    0000000000號ＳＩＭ卡一片）、電子磅秤一台、
    分裝袋二袋得佐，另有毒品案監察譯文表、通訊監察書、通
    聯調閱查詢單、查緝現場照片十五幀在卷足參，均核與被告
    前揭自白相符。再徵諸卷附各該毒品案監察譯文內容，也皆
    為被告、證人所是認，足認該等證人所證，均信而有徵，堪
    以採信。又前開甲基安非他命四包、裝有甲基安非他命之透
    明塑膠罐一瓶，經送請行政院衛生署草屯療養院以化學呈色
    法、氣相層析質譜法鑑驗結果，確含甲基安非他命成分，四
    包合計驗餘淨重一公克，另一瓶驗餘淨重零點四一一公克等
    情，有卷附行政院衛生署草屯療養院九十八年十一月十八日
    草療鑑字第０九八一二００一九０號鑑定書一份可稽。
(三)按我國查緝毒品甲基安非他命之販賣一向執法甚嚴，並科以
    重度刑責，販賣甲基安非他命既經政府懸為禁令、嚴加取締
    ，且甲基安非他命物稀價昂，取得不易，苟無利可圖，應無
    甘冒被查緝法辦判處重刑之危險，平白無端從事甲基安非他
    命買賣之工作，是其販入之價格必較其出售之價格為低，而
    有從中賺取價差或量差牟利之意圖及事實，應屬合理之認定
    。又販賣甲基安非他命既係違法行為，當非可公然為之，亦
    無公定價格，且容易分裝並增減份量，而每次買賣之價量，
    可能隨時依雙方關係深淺、資力、需求量及對行情之認知、
    來源是否充裕、品質是否較佳、查緝是否嚴謹、購買者被查
    獲時供述購買對象之可能風險之評估等情形，而異其標準，
    非可一概而論；而購買毒品者通常亦無法探知販毒者賺取利
    潤幾何，是販賣毒品之利得，除被告坦承犯行或價量俱臻明
    確外，委難察得實情，販賣之人從價差或量差中牟利之方式
    雖異，其意圖營利之販賣行為則同一；本案雖無法得知被告
    取得甲基安非他命之實際重量或價格，致無法查得被告販賣
    之確實利潤為何，然徵之甲基安非他命量微價高，買賣之間
    ，稍有些許差異，販賣之獲利即有可觀，販賣者自當對於可
    否獲取金錢利潤極為重視，苟非確實有利可圖，自無甘冒重
    刑之風險。又被告既自承其為獲得免費之甲基安非他命施用
    ，乃從九十八年十月中旬起，與「挫冰」共同販賣甲基安非
    他命，顯見被告之經濟狀況並非寬裕；而一般毒品之無償讓
    與或以原價轉讓，大多見於有深切交情之朋友間，其轉讓之
    場所亦大多在彼此日常聚會之處所，以被告與證人張家華、
    王志忠、許富評、白翰庭、程鞹誼均為普通朋友，且分別約
    至被告住處附近巷口、統一超商、土地公廟等處交付甲基安
    非他命而論，尚難認係轉讓毒品之常態，亦難認定被告是以
    同一價格售出。綜據上述，證人張家華、王志忠、許富評、
    白翰庭、程鞹誼雖無法探知被告實際賺取利潤為何，然由前
    揭證據觀之，被告確有營利之意圖堪已認定。
(四)茲就上開證人張家華、王志忠、許富評、白翰庭、程鞹誼歷
    次證詞中所陳，依犯罪事實欄一所示之價格，作為本院論斷
    被告犯罪之基礎。基上，被告單獨販賣第二級毒品部分共計
    獲利一千五百元（如附表三編號一所示），被告與「挫冰」
    共同販賣甲基安非他命部分，總計獲利二萬三千元（如附表
    三編號二所示）。
(五)綜上，本案事證明確，被告販賣第二級毒品甲基安非他命之
    犯行堪以認定，應依法論科。
三、新舊法比較部分：
(一)與本案論罪科刑有關之毒品危害防制條例第四條、第十七條
    等規定，業於九十八年五月二十日修正公布，並自公布日起
    算至第三日即九十八年五月二十二日生效施行（司法院九十
    八年六月二十九日院臺廳刑一字第０九八００一四六四三號
    函參照）。按行為後法律有變更者，適用行為時之法律。但
    行為後之法律有利於行為人者，適用最有利於行為人之法律
    ，刑法第二條第一項定有明文。此一規定係規範行為後法律
    變更所生新舊法律比較適用之準據法，而比較時應就罪刑有
    關之共犯、未遂犯、想像競合犯、牽連犯、連續犯、結合犯
    ，以及累犯加重、自首減輕暨其他法定加減原因（如身份加
    減）與加減例等一切情形，綜其全部罪刑之結果而為比較。
    乃因各該規定皆涉及犯罪之態樣、階段、罪數、法定刑得或
    應否加、減暨加減之幅度，影響及法定刑或處斷刑之範圍，
    各該罪刑規定須經綜合考量整體適用後，方能據以限定法定
    刑或處斷刑之範圍，於該範圍內為一定刑之宣告（最高法院
    九十六年度臺上字第七五四二號判決意旨參照）。是以比較
    適用最有利於行為人之法律時，應就罪刑有關之共犯、未遂
    犯、連續犯、牽連犯、結合犯以及累犯加重、自首減輕暨其
    他法定加減原因、加減例等一切情形，綜其全部之結果而為
    比較，再適用有利於行為人之法律處斷，且應就罪刑有關之
    一切情形，比較其全部之結果，而為整個之適用，不能割裂
    而分別適用有利益之條文。
(二)被告如犯罪事實欄一(一)所示犯罪行為之時間，均在上開毒
    品危害防制條例第四條、第十七條等規定於九十八年五月二
    十二日修正生效施行前，自應為新舊法比較。查修正前毒品
    危害防制條例第四條第二項原規定：「製造、運輸、販賣第
    二級毒品者，處無期徒刑或七年以上有期徒刑，得併科新臺
    幣七百萬元以下罰金。」，修正後毒品危害防制條例第四條
    第二項則規定：「製造、運輸、販賣第二級毒品者，處無期
    徒刑或七年以上有期徒刑，得併科新臺幣一千萬元以下罰金
    。」，經新舊法比較之結果，修正後之毒品危害防制條例第
    四條第二項固未較有利於被告；然修正前毒品危害防制條例
    第十七條僅規定：「犯第四條第一項至第四項、第五條第一
    項至第四項前段、第六條第一項至第四項、第七條第一項至
    第四項、第八條第一項至第四項、第十條或第十一條第一項
    、第二項之罪，供出毒品來源，因而破獲者，得減輕其刑。
    」，修正後毒品危害防制條例第十七條則為：「犯第四條至
    第八條、第十條或第十一條之罪，供出毒品來源，因而查獲
    其他正犯或共犯者，減輕或免除其刑。犯第四條至第八條之
    罪於偵查及審判中均自白者，減輕其刑。」；是以，被告既
    於偵查中及本院審理時，就犯罪事實欄一(一)所示販賣第二
    級毒品犯行，均自白犯罪在卷，合於上開修正後毒品危害防
    制條例第十七條第二項規定，綜合比較修正前後毒品危害防
    制條例第四條第二項及第十七條之規定，應以修正後規定一
    體合併適用較有利於被告，是依刑法第二條第一項但書之規
    定，就被告犯罪事實欄一(一)販賣第二級毒品犯行部分，皆
    應適用對被告較有利之修正後毒品危害防制條例第四條第二
    項及第十七條第二項等規定。
(三)而被告如犯罪事實欄一(二)所載販賣第二級毒品犯行，既皆
    在上開毒品危害防制條例於九十八年五月二十二日修正生效
    施行後，本即應適用行為時即修正後之規定，而無新舊法比
    較之問題。
四、論罪科刑部分：
(一)按甲基安非他命係毒品危害防制條例第二條第二項第二款所
    管制之第二級毒品，不得非法持有、販賣。核被告就犯罪事
    實欄一(一)、(二)所載販賣甲基安非他命以牟利之犯行，均
    係犯修正後毒品危害防制條例第四條第二項之販賣第二級毒
    品罪。
(二)被告販賣第二級毒品前持有第二級毒品之低度行為，各為嗣
    後販賣之高度行為所吸收，皆不另論罪。
(三)被告、「挫冰」間就犯罪事實欄一(二)所示之販賣第二級毒
    品甲基安非他命犯行，均有犯意聯絡及行為分擔，應為共同
    正犯。
(四)被告如犯罪事實欄一(一)、(二)所載之十五次販賣第二級毒
    品罪，皆犯意各別，行為互殊，應予分論併罰。
(五)被告就上開十五次販賣第二級毒品罪，於偵查及審判中均自
    白犯行，符合修正後毒品危害防制條例第十七條第二項之規
    定，自應依該規定減輕其刑。
(六)爰審酌被告明知施用毒品有害身心健康，竟仍販賣戕害身心
    之甲基安非他命予他人，助長施用毒品之惡行，行為殊不可
    取，及其犯罪動機、方法、手段、品行、智識程度、販賣期
    間長短、次數、犯罪所得，兼衡犯後坦承犯行等一切情狀，
    分別量處如附表一所示之刑，並依刑法第五十一條第五款之
    規定，定其應執行刑。
(七)沒收：
  1.按毒品危害防制條例第十八條第一項規定，得諭知沒收並銷
    燬之者，以查獲之第一、二級毒品及專供製造或施用毒品之
    器具為限，並不及於毒品之外包裝。而毒品外包裝既係用於
    包裹毒品，防其裸露、潮濕，便於攜帶販賣，亦係供販賣毒
    品所用之物，應依毒品危害防制條例第十九條第一項之規定
    宣告沒收之，方屬適法（最高法院九十二年度臺上字第一二
    八八號判決意旨參照）。又按以營利為目的販入毒品，經多
    次販賣後，持有剩餘毒品被查獲，其各次販賣毒品行為，固
    應併合處罰，惟該持有剩餘毒品之低度行為，應僅為最後一
    次販賣毒品之高度行為所吸收，不另論罪，故就該查獲之剩
    餘毒品，祇能於最後一次之販賣毒品罪宣告沒收銷燬，不得
    於各次販賣毒品罪均宣告沒收銷燬（最高法院九十七年度臺
    上字第三六一八號、九十八年度臺上字第五二八三號、九十
    八年度臺上字第七三八號判決意旨參照）。查扣案如附表二
    編號一、二所示之第二級毒品甲基安非他命四包（合計驗餘
    淨重一公克）、甲基安非他命一瓶（驗餘淨重零點四一一公
    克），係毒品危害防制條例第二條第二項第二款所稱之第二
    級毒品，均應依同條例第十八條第一項前段之規定，於附表
    一編號五即最後一次販賣第二級毒品罪主文項下宣告沒收銷
    燬之；再扣案如附表二編號六、七所示裝放前揭甲基安非他
    命之外包裝袋四個（空包裝總重零點八九六公克）、透明塑
    膠罐一瓶（瓶重六點四八八公克），為被告所有之物，該等
    包裝袋、塑膠罐具有防止毒品裸露、散逸及便利攜帶之功能
    ，自屬供本案販賣毒品犯行所用之物，亦應於附表一編號五
    即最後一次販賣第二級毒品罪下，依毒品危害防制條例第十
    九條第一項規定宣告沒收。
  2.扣案如附表二編號三至五所示之門號0000000000
    號行動電話一支（含ＳＩＭ卡一片）、電子磅秤一台、分裝
    袋二袋，皆為被告所有，且供其販賣第二級毒品使用之物，
    應依毒品危害防制條例第十九條第一項規定分別宣告沒收。
  3.未扣案如附表三編號一所示之被告販賣第二級毒品所得總計
    一千五百元（各次販賣所得詳如犯罪事實欄一(一)所載），
    應依毒品危害防制條例第十九條第一項後段規定，於附表一
    編號一各主文欄項下，分別按歷次所得金額，諭知沒收，如
    全部或一部不能沒收時，以其財產抵償之。另按共同正犯之
    犯罪所得為新臺幣時，因係合併計算，且於全部或一部不能
    沒收時以其財產抵償之，為避免執行時發生重複沒收、抵償
    之情形，故各共同正犯之間係採連帶沒收主義，於裁判時謹
    諭知連帶沒收，不得就全體共同正犯之總所得對各該共同正
    犯分別重複諭知沒收（最高法院九十五年度臺上字第三八八
    三、四三五七、四六四二、四九七五號判決足參）。未扣案
    如附表三編號二所示之被告、「挫冰」共同販賣第二級毒品
    所得共計二萬三千元（各次販賣所得詳如犯罪事實欄一(二)
    所載），亦依毒品危害防制條例第十九條第一項後段規定，
    於附表一編號二至五各主文欄項下，分別按歷次所得金額，
    諭知連帶沒收，如全部或一部不能沒收時，以其等財產連帶
    抵償之。
  4.另扣案之門號0000000000號行動電話一支、吸食
    器一組、筆記本一本，與本案無關，業據被告供明在卷，且
    非違禁物，亦無積極事證足資證明該等物品係供被告犯上開
    販賣毒品罪所用、所預備或所得之物，爰不予沒收。
據上論斷，應依刑事訴訟法第二百九十九條第一項前段，毒品危
害防制條例（修正後）第四條第二項、（修正後）第十七條第二
項、第十八條第一項前段、第十九條第一項，刑法第十一條、第
二條第一項、第二十八條、第五十一條第五款，判決如主文。
本案經檢察官甲○○到庭執行職務。
中    華    民    國    99    年    6     月    25    日
                  刑事第十庭    審判長法  官  施慶鴻
                                      法  官  莊秋燕
                                      法  官  周莉菁
以上正本證明與原本無異。
如不服本判決應於收受送達後10日內向本院提出上訴書狀，並應
敘述具體理由；其未敘述上訴理由者，應於上訴期間屆滿後20日
內向本院補提理由書（均須按他造當事人之人數附繕本）「切勿
逕送上級法院」。
                                      書記官  吳彩華
中    華    民    國    99    年    6     月    25    日
【附表一】：
┌──┬──────────┬──────────────┐
│編號│     犯罪事實       │            主文            │
├──┼──────────┼──────────────┤
│１  │犯罪事實欄一(一)所示│丙○○販賣第二級毒品，處有期│
│    │販賣第二級毒品甲基安│徒刑年捌月，扣案如附表二編│
│    │非他命予張家華三次部│號三至五所示之物，均沒收，未│
│    │分                  │扣案之販賣第二級毒品所得新臺│
│    │                    │幣伍佰元，沒收，如全部或一部│
│    │                    │不能沒收時，以其財產抵償之；│
│    │                    │又販賣第二級毒品，處有期徒刑│
│    │                    │年捌月，扣案如附表二編號三│
│    │                    │至五所示之物，均沒收，未扣案│
│    │                    │之販賣第二級毒品所得新臺幣伍│
│    │                    │佰元，沒收，如全部或一部不能│
│    │                    │沒收時，以其財產抵償之；又販│
│    │                    │賣第二級毒品，處有期徒刑年│
│    │                    │捌月，扣案如附表二編號三至五│
│    │                    │所示之物，均沒收，未扣案之販│
│    │                    │賣第二級毒品所得新臺幣伍佰元│
│    │                    │，沒收，如全部或一部不能沒收│
│    │                    │時，以其財產抵償之。        │
├──┼──────────┼──────────────┤
│２  │犯罪事實欄一(二)1.所│丙○○共同販賣第二級毒品，處│
│    │示共同販賣第二級毒品│有期徒刑年柒月，扣案如附表│
│    │甲基安非他命予王志忠│二編號三至五所示之物，均沒收│
│    │七次部分            │，未扣案之與綽號「挫冰」成年│
│    │                    │男子共同販賣第二級毒品所得新│
│    │                    │臺幣壹仟元，連帶沒收，如全部│
│    │                    │或一部不能沒收時，以其等財產│
│    │                    │連帶抵償之；又共同販賣第二級│
│    │                    │毒品，處有期徒刑年柒月，扣│
│    │                    │案如附表二編號三至五所示之物│
│    │                    │，均沒收，未扣案之與綽號「挫│
│    │                    │冰」成年男子共同販賣第二級毒│
│    │                    │品所得新臺幣壹仟元，連帶沒收│
│    │                    │，如全部或一部不能沒收時，以│
│    │                    │其等財產連帶抵償之；又共同販│
│    │                    │賣第二級毒品，處有期徒刑年│
│    │                    │柒月，扣案如附表二編號三至五│
│    │                    │所示之物，均沒收，未扣案之與│
│    │                    │綽號「挫冰」成年男子共同販賣│
│    │                    │第二級毒品所得新臺幣壹仟元，│
│    │                    │連帶沒收，如全部或一部不能沒│
│    │                    │收時，以其等財產連帶抵償之；│
│    │                    │又共同販賣第二級毒品，處有期│
│    │                    │徒刑年柒月，扣案如附表二編│
│    │                    │號三至五所示之物，均沒收，未│
│    │                    │扣案之與綽號「挫冰」成年男子│
│    │                    │共同販賣第二級毒品所得新臺幣│
│    │                    │貳仟元，連帶沒收，如全部或一│
│    │                    │部不能沒收時，以其等財產連帶│
│    │                    │抵償之；又共同販賣第二級毒品│
│    │                    │，處有期徒刑年柒月，扣案如│
│    │                    │附表二編號三至五所示之物，均│
│    │                    │沒收，未扣案之與綽號「挫冰」│
│    │                    │成年男子共同販賣第二級毒品所│
│    │                    │得新臺幣壹仟元，連帶沒收，如│
│    │                    │全部或一部不能沒收時，以其等│
│    │                    │財產連帶抵償之；又共同販賣第│
│    │                    │二級毒品，處有期徒刑年柒月│
│    │                    │，扣案如附表二編號三至五所示│
│    │                    │之物，均沒收，未扣案之與綽號│
│    │                    │「挫冰」成年男子共同販賣第二│
│    │                    │級毒品所得新臺幣壹仟元，連帶│
│    │                    │沒收，如全部或一部不能沒收時│
│    │                    │，以其等財產連帶抵償之；又共│
│    │                    │同販賣第二級毒品，處有期徒刑│
│    │                    │年柒月，扣案如附表二編號三│
│    │                    │至五所示之物，均沒收，未扣案│
│    │                    │之與綽號「挫冰」成年男子共同│
│    │                    │販賣第二級毒品所得新臺幣壹仟│
│    │                    │元，連帶沒收，如全部或一部不│
│    │                    │能沒收時，以其等財產連帶抵償│
│    │                    │之。                        │
├──┼──────────┼──────────────┤
│３  │犯罪事實欄一(二)2.所│丙○○共同販賣第二級毒品，處│
│    │示共同販賣第二級毒品│有期徒刑年柒月，扣案如附表│
│    │甲基安非他命予許富評│二編號三至五所示之物，均沒收│
│    │一次部分            │，未扣案之與綽號「挫冰」成年│
│    │                    │男子共同販賣第二級毒品所得新│
│    │                    │臺幣貳仟元，連帶沒收，如全部│
│    │                    │或一部不能沒收時，以其等財產│
│    │                    │連帶抵償之。                │
├──┼──────────┼──────────────┤
│４  │犯罪事實欄一(二)3.所│丙○○共同販賣第二級毒品，處│
│    │示共同販賣第二級毒品│有期徒刑年柒月，扣案如附表│
│    │甲基安非他命予白翰庭│二編號三至五所示之物，均沒收│
│    │三次部分            │，未扣案之與綽號「挫冰」成年│
│    │                    │男子共同販賣第二級毒品所得新│
│    │                    │臺幣肆仟元，連帶沒收，如全部│
│    │                    │或一部不能沒收時，以其等財產│
│    │                    │連帶抵償之；又共同販賣第二級│
│    │                    │毒品，處有期徒刑年柒月，扣│
│    │                    │案如附表二編號三至五所示之物│
│    │                    │，均沒收，未扣案之與綽號「挫│
│    │                    │冰」成年男子共同販賣第二級毒│
│    │                    │品所得新臺幣肆仟元，連帶沒收│
│    │                    │，如全部或一部不能沒收時，以│
│    │                    │其等財產連帶抵償之；又共同販│
│    │                    │賣第二級毒品，處有期徒刑年│
│    │                    │柒月，扣案如附表二編號三至五│
│    │                    │所示之物，均沒收，未扣案之與│
│    │                    │綽號「挫冰」成年男子共同販賣│
│    │                    │第二級毒品所得新臺幣肆仟元，│
│    │                    │連帶沒收，如全部或一部不能沒│
│    │                    │收時，以其等財產連帶抵償之。│
├──┼──────────┼──────────────┤
│５  │犯罪事實欄一(二)4.所│丙○○共同販賣第二級毒品，處│
│    │示共同販賣第二級毒品│有期徒刑年柒月，扣案如附表│
│    │甲基安非他命予程鞹誼│二編號一、二所示之物，均沒收│
│    │一次部分            │銷燬之，扣案如附表二編號三至│
│    │                    │七所示之物，均沒收，未扣案之│
│    │                    │與綽號「挫冰」成年男子共同販│
│    │                    │賣第二級毒品所得新臺幣壹仟元│
│    │                    │，連帶沒收，如全部或一部不能│
│    │                    │沒收時，以其等財產連帶抵償之│
│    │                    │。                          │
└──┴──────────┴──────────────┘
【附表二】：
┌──┬─────────────┐
│編號│     扣案物               │
├──┼─────────────┤
│１  │甲基安非他命四包          │
│    │（合計驗餘淨重一公克）    │
├──┼─────────────┤
│２  │甲基安非他命一瓶          │
│    │（驗餘淨重零點四一一公克）│
├──┼─────────────┤
│３  │門號0000000000號│
│    │行動電話一支（含ＳＩＭ卡一│
│    │片）                      │
├──┼─────────────┤
│４  │電子磅秤一台              │
├──┼─────────────┤
│５  │分裝袋二袋                │
├──┼─────────────┤
│６  │裝放甲基安非他命之外包裝袋│
│    │四個（空包裝總重零點八九六│
│    │公克）                    │
├──┼─────────────┤
│７  │裝放甲基安非他命之透明塑膠│
│    │罐一瓶（瓶重六點四八八公克│
│    │）                        │
└──┴─────────────┘
【附表三】：
┌──┬─────────────┐
│編號│未扣案之販賣第二級毒品所得│
├──┼─────────────┤
│１  │新臺幣壹仟伍佰元          │
├──┼─────────────┤
│２  │新臺幣貳萬仟元          │
└──┴─────────────┘
附錄本判決論罪科刑法條：
毒品危害防制條例第4條第2項：
製造、運輸、販賣第二級毒品者，處無期徒刑或七年以上有期徒
刑得併科新臺幣七百萬元以下罰金。

司法院資訊處製作；財團法人民間司法改革基金會備份。
